【裁判字號】    95,聲,421
【裁判日期】    951229
【裁判案由】    公示送達
【裁判全文】
臺灣苗栗地方法院民事裁定               95年度聲字第421號
聲  請  人  乙○○
相  對  人  甲○○
            鄭仁祿
上列聲請人聲請對相對人為公示送達事件，本院裁定如下：
      主    文
聲請駁回。
聲請費用由聲請人負擔。
      理    由
一、本件聲請意旨略以：聲請人與相對人等2 人間清償票款假扣
    押事件，聲請人前遵本院94年度裁全字第1205號民事裁定，
    為擔保假扣押執行，曾提供新台幣4 萬元為擔保金，並經本
    院以94年度存字第712 號擔保提存事件提存後，聲請本院以
    94年度執全字第584 號假扣押強制執行在案，茲因聲請人為
    取回假扣押擔保金，以南苗郵局第193 號存證信函催告相對
    人於20日內行使權利，惟該函因相對人甲○○遷址不明、相
    對人鄭仁祿招領逾期，致無法送達，為此聲請裁定准為公示
    送達等語。
二、按表意人非因自己之過失不知相對人之居所者，得依民事訴
    訟法公示送達之規定，以公示送達為意思表示之通知，民法
    第97條定有明文。次按當事人應為送達之處所不明者，受訴
    法院得依聲請准為公示送達，民事訴訟法第149 條第1 項第
    1 款規定明確。而所謂「應為送達之處所不明者」，係指已
    用相當之方法探查，仍不知其應為送達之處所者而言，其「
    不明」之事實，應由聲請公示送達之人負舉證之責任，而由
    法院依具體事實判斷之（最高法院82年度台上字第272 號判
    例參照）。
三、查聲請人主張之上開事實，固據其提出本院94年度裁全字第
    1205號民事裁定、本院94年度存字第712 號提存書暨國庫存
    款收款書、本院中華民國94年10月11日苗院霞94執全儉字第
    584 號執行命令、本院中華民國95年7 月17日苗院燉95執良
    字第5960號通知函、民事陳報狀、存證信函（以上均影本）
    、退郵信封等件為證，惟查，依聲請人所提出之退郵信封，
    相對人甲○○寄送之地址為「苗栗縣頭份鎮斗煥里20鄰培
    德新村2 巷4 號」，經郵局以「遷移不明」為由而遭退回；
    相對人鄭仁祿寄送之地址為「苗栗縣造橋鄉大西村2 鄰車坪
    24之4 號」，則係遭郵局以「招領逾期」為由退回之，然依
    聲請人所提出相對人等2 人之最新戶籍謄本觀之，相對人甲
    ○○業於95年5 月4 日變更住址為「苗栗縣頭份鎮新華里11
    鄰崎仔頭91號」；相對人鄭仁祿則於95年2 月13日遷入「苗
    栗縣頭份鎮新華里12鄰崎仔頭153 之8 號」，顯與聲請人寄
    送上開存證信函之地址不同，聲請人之意思表示既未曾向相
    對人之戶籍地送達，自難認相對人等2 人有「應受送達之處
    所不明」之情事，核與上揭聲請公示送達之要件不符，其聲
    請為無理由，應予駁回。
四、依民事訴訟法第95條、第78 條 ，裁定如主文。
中    華    民    國    95    年    12    月    29    日
                  民事庭法  官  吳振富
以上正本係照原本作成。
如對本裁定抗告，應於裁定送達後10日內向本院提出抗告狀，並
繳納抗告費新台幣1,000元。
                        書記官  陳玲誼
中    華    民    國    95    年    12    月    29    日


司法院資訊處製作；財團法人民間司法改革基金會備份。
